---
title: "olericultura"
author: "Maxwel Coura Oliveira"
date: "1/21/2021"
output: html_document
---

```{r setup, include=FALSE} 
knitr::opts_chunk$set(echo = TRUE)
```

```{r}
library(tidyverse)
```

```{r message = FALSE, warning = FALSE}
data <- read_csv("data.csv", skip = 0) 

data1 = data[c(-2, -1),]
```

```{r}
data1 %>% 
  filter(Q6 == "Produtor rural / Dono da propriedade")
```


```{r}
data2 <- data1 %>% 
  janitor::clean_names() %>% 
  select(-start_date:-external_reference) %>% 
  select(-distribution_channel, -user_language) %>%
  unite(q6, c("q6", "q6_4_text"), sep = "", na.rm = TRUE) %>% 
  unite(q16, c("q16", "q16_5_text"), sep = "", na.rm = TRUE) %>% 
  unite(q11, c("q11_1", "q11_2", "q11_3", "q11_4", "q11_5"), 
        sep = "-", na.rm = TRUE) %>% 
  pivot_longer(3:104, names_to = "question", values_to = "answer") %>% 
  arrange(question) 
```


# Ocupação

```{r}
data2 %>% 
  filter(question == "q6") %>% 
  mutate(answer = str_replace(answer, "Outro", "")) %>% 
  count(answer) %>% 
  add_tally(sum(n)) %>% 
  mutate(perc = round(n / nn * 100, 0)) %>% 
  arrange(desc(perc))
```

Em qual região do Brasil está localizada a sua propriedade/território?

```{r}
data2 %>% 
  filter(question == "q18") %>% 
  count(answer) %>% 
  add_tally(n) %>% 
  mutate(perc = round(n / nn * 100, 0)) %>% 
  arrange(desc(perc))
```

Qual tamanho da área (hectares) manejada com as seguintes culturas olerícolas em sua propriedade?

```{r}
data2 %>% 
  filter(question == "q10_1")
```

Qual a época de plantio das culturas olerícolas?

```{r}
data2 %>% 
  filter(question == "q28") %>% 
  count(answer) %>% 
  add_tally(n) %>% 
  mutate(perc = round(n / nn * 100, 0))
```

Qual a percentagem de cultivo de olerícolas irrigado em sua propriedade/território?

```{r}
data2 %>% 
  filter(question == "q15_1") %>% 
  mutate(answer = as.integer(answer)) %>% 
  summarise(mean_irrigation = mean(answer, na.rm = TRUE))
```

Qual tipo de irrigação usado? Selecione todas que se aplica

```{r}
data2 %>% 
  filter(question == "q16") %>% 
  mutate(answer = str_replace(answer, "Outro", "")) %>%
  count(answer) %>% 
  add_tally(n) %>% 
  mutate(perc = round(n / nn * 100, 0)) %>% 
  arrange(desc(perc))
```

Coloque em ordem o principal método de controle de plantas daninhas sua área de MIPD

```{r}
data2 %>% 
  filter(question == "q11") %>% 
  count(answer)
```

Em uma escala de 0 (péssimo) e 100 (ótimo), qual o nível de controle de plantas daninhas 

```{r}
data2 %>% 
  filter(question == "q22_1") %>% 
  mutate(answer = as.double(answer)) %>% 
  summarise(mean_wc = round(mean(answer, na.rm = TRUE, 0)))
```

